---
title: "P8"
author: "Johan"
date: "29 mar 2019"
output: html_document
---

```{r setup, include=FALSE}
knitr::opts_chunk$set(echo = TRUE)
library(tidyverse)
```


# Indlæs relevant metadata og export til .csv
```{r}
system2("exiftool", args="-RelativeAltitude -GPSlatitude -GPSlongitude -GimbalYawDegree -SpeedX -SpeedY -SpeedZ -ImageHeight -ImageWidth -csv -t -r 100MEDIA",stdout="photodata.csv",stderr = TRUE)

```
# Indlæs .csv
```{r}
data1 <- read.csv("photodata.csv")
View(data1)
```

# Indsæt GPS koord dec og UTM.
```{r}
GPS_dec <- read.csv("GPS_decimaler.csv")[ ,c('Lat', 'Lon')]
GPS_UTM <- read.csv("UTM.csv")[ ,c('xcoord', 'ycoord')]

data <- data.frame(data1,GPS_dec,GPS_UTM)
View(data)
```



# tilføj col vectorer med "sensor width of the camera (mm)", "focal length of the camera (mm)"
```{r}
a <- c(8.6)
b <- c(12.833)

a1 <- rep(a,999)
b1 <- rep(b,999)


require(reshape2)
df <- (data.frame(a1,b1))
colnames(df) <- c("focal.length.of.the.camera.mm",
"sensor.width.of.the.camera.mm")
```

# Kombiner de 2 vektorer til metadata
```{r}
metadata <- data.frame(data,df)
str(metadata)
```

# tilføj vektor med funktion for pixel pr cm
```{r}
metadata$cm.pr.pixel <- ((metadata$sensor.width.of.the.camera.mm)*(metadata$RelativeAltitude*100))/((metadata$focal.length.of.the.camera.mm)*(metadata$ImageWidth))

metadata$cm.pr.pixel
```

# tilføj vektor med funktion bredde af billed i m

```{r}
metadata$width.picture.m <- (metadata$cm.pr.pixel*metadata$ImageWidth)/100

str(metadata)
```

# tilføj vektor med funktion højde af billed i m
```{r}
metadata$height.picture.m <- (metadata$cm.pr.pixel*metadata$ImageHeight)/100

View(metadata)
```

# Vigtigt tilføj vektor med funktion m2
```{r}
metadata$covered.m2 <- (metadata$width.picture.m *metadata$height.picture.m)
                        
View(metadata$covered.m2)

View(metadata)
```

# skriv .csv
```{r}
write.csv(metadata, file = "metadata_areal.csv")
```




# Vis kun covered m2
```{r}

m2 <- metadata$covered.m2

View(m2)
```


